【裁判字號】    98,交聲,25
【裁判日期】    980123
【裁判案由】    違反道路交通管理處罰條例聲明異議
【裁判全文】
臺灣士林地方法院交通事件裁定      98年度交聲字第25號
    原處分機關  臺北市交通事件裁決所
    受處分  人  甲○○
上列受處分人因違反道路交通管理處罰條例案件，對於臺北市交
通事件裁決所中華民國97年12月19日所為之處分（原處分案號：
北市裁罰字第裁22—CG0000000號）聲明異議，本院裁定如下：
    主    文
異議駁回。
    理    由
一、按停止線，用以指示行駛車輛停止之界限，車輛停止時，其
    前懸部分不得伸越該線，又車輛面對圓形紅燈表示禁止通行
    ，不得超越停止線或進入路口，道路交通標誌標線號誌設置
    規則第170 條、第206 條第5 款，分別定有明文；次按汽車
    駕駛人不遵守道路交通標誌、標線、號誌之指示，而本章各
    條無處罰之規定者，處新臺幣（下同）900 元以上1 千800
    元以下罰鍰，道路交通管理處罰條例第60條第2 項第3 款亦
    有明文。
二、本件異議人即受處分人甲○○駕駛其所有之車號CY－6948號
    自用一般小客車，於民國97年10月9 日18時56分，在臺北縣
    三芝鄉臺2 線淺水灣山莊前（往石門），經臺北縣政府警察
    局交通隊員警依採證相片逕行舉發有「不遵守道路交通標線
    之指示（紅燈超越停止線）」之違規，受處分人於應到案日
    期前申訴，經原處分機關臺北市交通事件裁決所審查結果，
    仍認有前開違規行為，而依道路交通管理處罰條例第60條第
    2 項第3 款，裁處罰鍰新臺幣900 元等情，有臺北縣政府警
    察局舉發違反道路交通管理事件通知單（北縣警交字第CG00
    00000 號）、臺北市交通事件裁決所違反道路交通管理事件
    裁決書（北市裁罰字第裁22—CG0000000 號）附卷可稽。
三、受處分人異議意旨略以：本人是在綠燈狀態下等待左轉，但
    在可左轉時，燈號突然轉變為紅燈，並非於紅燈時超越停止
    線；此路口應設左轉專用燈，警方不要見獵心喜云云。
四、經查：受處分人所有之上開車輛，於前揭時地在紅燈時超越
    停止線之事實，有卷附彩色採證相片2 紙可稽，事證明確。
    受處分人雖辯稱係在綠燈狀態下等待左轉時，燈號突然轉變
    為紅燈，非於紅燈時超越云云，然查，依卷附兩紙彩色採證
    相片所示，第1 紙採證相片中，燈號已為紅燈時，受處分人
    所有之上開車輛始起步跨越停止線，第2 紙採證相片中，燈
    號仍為紅燈時，受處分人所有之上開車輛仍繼續前進而完全
    超越停止線，且兩紙相片中，受處分人所有之上開車輛之車
    頭均尚未呈左偏狀態，足認受處分人所有之上開車輛並非於
    綠燈時即有越過停止線等待左轉情事，所辯洵屬無稽；又受
    處分人爭執舉發違規地點應設置左轉專用燈乙節，衡情應向
    道路交通標誌標線號誌設置主管機關建議、反應，而於主管
    機關尚未衡酌整體道路交通狀況設置前，自應依現行標誌標
    線號誌指示行駛，其於紅燈號誌表示禁止通行時猶前行超越
    停止線，有不遵守道路交通標線指示之違規，甚為灼然。
五、綜上，本件受處分人確有道路交通管理處罰條例第60條第2
    項第3 款規定之違規行為，舉發機關依法舉發，原處分機關
    依該規定裁處受處分人900 元罰鍰，經核於法並無違誤。受
    處分人之聲明異議，為無理由，應予駁回。
六、據上論斷，依道路交通案件處理辦法第19條，裁定如主文。
中    華    民    國    98    年    1     月    23    日
                  交通法庭  法  官  孫  曉  青
以上正本證明與原本無異。
如不服本裁定應於裁定送達後5 日內向本院提出抗告狀。
                            書記官  李  佳  穎
中    華    民    國    98    年    1     月    23    日


司法院資訊處製作；財團法人民間司法改革基金會備份。
